臺北高等行政法院判決　　　　　　　　　　　　　　　九十二年度簡字第五五六號
　　原　　　告　甲○○
　　　　　　　　送達代收人乙○.
　　被　　　告　財政部臺灣省北區國稅局
　　代　表　人　林吉昌（局長）
　　　　　　　　送達代收人丙○.
右當事人間因綜合所得稅事件，原告不服財政部中華民國九十二年八月十三日台財訴
字第０九二００四四五０七號訴願決定，提起行政訴訟。本院判決如左：
　　主　　　文
原告之訴駁回。
訴訟費用由原告負擔。
    事      實
一、事實概要：原告九十年度綜合所得稅結算申報，原申報列舉捐贈扣除額計新台幣
    （下同）二七五、六六０元，案經被告所屬桃園縣分局以系爭捐贈扣除額中二七
    五、０００元，為原告於九十年一月三十日及六月二十一日自台灣中小企業銀行
    南崁分行分別匯款二００、０００元及七五、０００元予其母親周姚秀，核非屬
    對教育、文化、公益、慈善機構或團體或國防、勞軍之捐贈為由，乃否准認列，
    核定綜合所得總額為一、八一八、四五六元，淨額為一、一九八、五三六元，補
    徵稅款五二、五一０元。原告不服，申經復查結果，未獲准變更，提起訴願，亦
    遭決定駁回，遂向本院提起行政訴訟。
二、兩造聲明：
　(一)原告聲明：撤銷原處分及訴願決定。
　(二)被告聲明：
　　1.駁回原告之訴。
　　2.訴訟費用由原告負擔。
三、兩造主張：
　(一)原告起訴意旨略謂：按系爭二七五、０００元，為原告捐贈予原告父母親之款項
    ，應免受約束限制，其如同祖父母對孫子女每年一百萬元以內之贈與免稅，是本
    件捐贈與父母親之款項，應准列為捐贈扣除額，被告所為處分顯有違誤。
  (二)被告答辯意旨略謂：
　　1.按「按前三條規定計得之個人綜合所得總額，減除下列免稅額及扣除額後之餘
　　　額，為個人之綜合所得淨額：．．．二、扣除額：納稅義務人就下列標準扣除
　　　額或列舉扣除額擇一減除外，並減除特別扣除額：．．．（二）列舉扣除額：
　　　1.捐贈：對於教育、文化、公益、慈善機構或團體之捐贈總額最高不超過綜合
　　　所得總額百分之二十為限。但有關國防、勞軍之捐贈及對政府之捐獻，不受金
　　　額之限制。」、「納稅義務人應於每年二月二十日起至三月底止，填具結算申
　　　報書，向該管稽徵機關，申報其上一年度內構成綜合所得總額或營利事業收入
　　　總額之項目及數額，以及有關減免、扣除之事實，並應依其全年應納稅額減除
　　　暫繳稅額、尚未抵繳之扣繳稅額及可扣抵稅額，計算其應納之結算稅額，於申
　　　報前自行繳納。」，分別為所得稅法第十七條第一項第二款第一目及同法第七
　　　十一條第一項所明定。
　　2.本件原告辦理九十年度綜合所得稅結算申報時，申報列舉捐贈扣除額計二七五
      、六六０元，經查系爭捐贈扣除額中二七五、０００元，為原告於申報年度之
      九十年一月三十日及六月二十一日自台灣中小企業銀行南崁分行分別匯款二０
      ０、０００元及七五、０００元予其母親周姚秀，惟查其並非對首揭規定之教
      育、文化、公益、慈善機構或團體或國防、勞軍之捐贈，是原核定予以剔除，
      殊無不合，請予維持。
    3.至原告主張捐贈予原告父母親之款項，應免受約束限制，其如同祖父母對孫子
      女每年一百萬元以內之贈與免稅一節。查目前所得稅法並無匯款予父母親得以
      比照捐贈扣除額之規定，原告主張於法無據，併此陳明。
    理      由
一、按「個人之綜合所得稅，就個人綜合所得總額，減除免稅額及扣除額後之綜合所
    得淨額計徵之。」、「二、扣除額：納稅義務人就左列標準扣除額或列舉扣除額
    擇一減除外，並減除特別扣除額。．．．(二)列舉扣除額：1.捐贈：對於教育、文
    化、公益、慈善機構或團體之捐贈總額最高不超過綜合所得總額百分之二十為限
    。但有關國防、勞軍之捐贈及對政府之捐獻，不受金額之限制。．．．」、「納
    稅義務人應於每年二月二十日起至三月底止，填具結算申報書，向該管稽徵機關
    ，申報其上一年度內構成綜合所得總額或營利事業收入總額之項目及數額，以及
    有關減免、扣除之事實，並應依其全年應納稅額減除暫繳稅額、尚未抵繳之扣繳
    稅額及可扣抵稅額，計算其應納之結算稅額，於申報前自行繳納。．．．」，行
    為時所得稅法第十三條、第十七條第一項第二款第二目第一小目及第七十一條第
    一項分別定有明文。
二、本件原告九十年度綜合所得稅結算申報，申報列舉捐贈扣除額計二七五、六六０
    元，其中二七五、０００元為原告於系爭課徵年度中之九十年一月三十日及六月
    二十一日自台灣中小企業銀行南崁分行分別匯款二００、０００元及七五、００
    ０元予其母親周姚秀等情，有原告九十年度綜合所得稅結算申報書、台灣中小企
    業銀行南崁分行跨行匯款入戶電匯申請書等影本附於原處分卷可稽，並為原告所
    不爭，自堪認為真正。茲原告主張捐贈予父母親之款項應免受約束限制，自應准
    予認列捐贈扣除額等語。惟查系爭「贈與」核與所得稅法第十七條第一項第二款
    第二目第一小目所謂得列為列舉扣除額之「捐贈」定義及要件不相當，則被告以
    系爭金額並非付與教育、文化、公益、慈善機構或團體之捐贈，且目前所得稅法
    並無匯款予父母親得以比照捐贈扣除額之規定，而予以否准認列，即非無據。從
    而被告所為否准認列系爭二七五、０００元之處分，揆諸首開法條規定，並無違
    誤，訴願決定予以維持，亦無不合，原告徒執前詞聲請撤銷，為無理由，應予駁
    回。另本件依卷內資料，事證已臻明確，爰不經言詞辯論為之，併此陳明。
據上論結，本件原告之訴為無理由，爰依行政訴訟法第二百三十六條、第一百九十五
條第一項後段、第九十八條第三項前段，判決如主文。
中　　華　　民　　國　　九十三　　　年　　　五　　　　月　　　三十一    日
                            臺 北 高 等 行 政 法 院  第 三 庭
                                                     法    官  林育如
右為正本係照原本作成。
本件以訴訟事件所涉及之法律見解具有原則性者為限，始得於本判決送達後二十日內
向本院提出上訴狀（須按他造人數附繕本），並經最高行政法院許可後方得上訴。
中　　華　　民　　國　　九十三　　　年　　　五　　　　月　　　三十一    日
                 　　　　　　　　　　　　　　　　　　書 記 官　林惠堉
